ACORDAO-COMPLETO-2385006

ACÓRDÃO DE RELAÇÃO

ACÓRDÃO DE RELAÇÃO 12319/2019 ATA 41/2019 - SEGUNDA CÂMARA

Acórdão 12319/2019-TCU-Segunda Câmara
Os Ministros do Tribunal de Contas da União, quanto ao processo a seguir relacionado, ACORDAM, por unanimidade, com fundamento nos arts. 71, inciso III, da Constituição Federal de 1998, 1º, inciso V, e 39, inciso I, da Lei nº 8.443, de 16 de julho de 1992, 143, inciso II, 259, inciso I, e 260, § 5º, do Regimento Interno do TCU e 7º da Resolução nº 206, de 24 de outubro de 2007, em considerar prejudicada, por perda de objeto, a apreciação dos atos de admissão de pessoal dos interessados abaixo qualificados, de acordo com os pareceres emitidos nos autos:
1. Processo TC-Processo 035.758/2019-8 (ATOS DE ADMISSÃO) 
	1.1. Interessados: Camila Spina da Cunha (XXX.613.488-XX) ; Catia Giovana Dias Machado (XXX.114.630-XX) ; Fabiola Faro Eloy Dunda (XXX.922.274-XX) ; Fernanda de Souza Nascimento (XXX.972.965-XX) ; Guilherme Figueiredo Correia (XXX.597.433-XX) ; Idelane da Silva (XXX.767.334-XX) ; Juliana Alves Aguiar da Silva Costa (XXX.841.944-XX) ; Laura Soares Gandra (XXX.772.055-XX) ; Leandro Augusto Lopes Azeka (XXX.222.911-XX) ; Leianny Rodrigues dos Santos (XXX.354.723-XX) ; Leonardo Lobo Poncinelli (XXX.988.336-XX) ; Luis Gustavo da Silva Fagundes (XXX.085.436-XX) ; Luiz Fernando Marques Dutra (XXX.449.987-XX) ; Maria Cecilia Farias dos Santos (XXX.760.234-XX) ; Maria da Purificacao Pereira da Silva (XXX.702.725-XX) ; Remy Trindade Ramos (XXX.414.154-XX) ; Renan Luvison Basso (XXX.414.430-XX) ; Tatiane de Aquino Bezerra (XXX.430.274-XX) ; Tatiane dos Santos Barreto (XXX.486.109-XX) ; Vinicius Lacerda Wanderley (XXX.751.634-XX) .
	1.2. Órgão/Entidade: Empresa Brasileira de Serviços Hospitalares.
	1.3. Relator: Ministro Augusto Nardes.
	1.4. Representante do Ministério Público: Procuradora-Geral Cristina Machado da Costa e Silva.
	1.5. Unidade Técnica: Secretaria de Fiscalização de Pessoal (SEFIP) .
	1.6. Representação legal: não há.
	1.7. Determinações/Recomendações/Orientações: não há.

Segunda Câmara

Camila Spina da Cunha (XXX.613.488-XX); Catia Giovana Dias Machado (XXX.114.630-XX); Fabiola Faro Eloy Dunda (XXX.922.274-XX); Fernanda de Souza Nascimento (XXX.972.965-XX); Guilherme Figueiredo Correia (XXX.597.433-XX); Idelane da Silva (XXX.767.334-XX); Juliana Alves Aguiar da Silva Costa (XXX.841.944-XX); Laura Soares Gandra (XXX.772.055-XX); Leandro Augusto Lopes Azeka (XXX.222.911-XX); Leianny Rodrigues dos Santos (XXX.354.723-XX); Leonardo Lobo Poncinelli (XXX.988.336-XX); Luis Gustavo da Silva Fagundes (XXX.085.436-XX); Luiz Fernando Marques Dutra (XXX.449.987-XX); Maria Cecilia Farias dos Santos (XXX.760.234-XX); Maria da Purificacao Pereira da Silva (XXX.702.725-XX); Remy Trindade Ramos (XXX.414.154-XX); Renan Luvison Basso (XXX.414.430-XX); Tatiane de Aquino Bezerra (XXX.430.274-XX); Tatiane dos Santos Barreto (XXX.486.109-XX); Vinicius Lacerda Wanderley (XXX.751.634-XX).

AUGUSTO NARDES

não há.

ATOS DE ADMISSÃO (ADS)

Secretaria de Fiscalização de Pessoal (SEFIP).